【裁判字號】    99,審易,3094
【裁判日期】    990730
【裁判案由】    竊盜
【裁判全文】
臺灣高雄地方法院刑事判決            99年度審易字第3094號
公  訴  人  臺灣高雄地方法院檢察署檢察官
被      告  丙○○
上列被告因竊盜案件，經檢察官提起公訴（99年度偵字第11823
、17049 號），被告就被訴事實為有罪之陳述，經本院告知簡式
審判程序之旨，並聽取被告與公訴人之意見後，裁定行簡式審判
程序，判決如下：
    主  文
丙○○犯竊盜罪，處有期徒刑肆月；又犯竊盜罪，處有期徒刑柒
月；又犯竊盜罪，處有期徒刑肆月。應執行有期徒刑壹年貳月。
    事實及理由
一、本件犯罪事實、證據，除於犯罪事實一(三)第2 行補充為「（
    竊取車號923-CCZ 號重型機車部分現由本院以99年度訴字第
    598 號繫屬中）」、第4 行更正為「利用丁○○將其機車停
    於路邊，離開其機車購買彩券之際」、將證據清單編號5 (1)
    更正為監視錄影器翻攝照片3 張，並補充被告於本院審理時
    之自白為證據外，其餘均引用起訴書所載（如附件）。
二、核被告所為，係犯刑法第320 條第1 項竊盜罪（共3 罪）。
    被告所犯上開3 罪，犯意各別，行為互殊，應予分論併罰。
    爰審酌被告正值青年，有謀生能力，竟多次竊取他人財物，
    其於99年2 月間方因竊盜等案件經本院以99年度易字第521
    號判決在案，於該案犯後，又於99年3 、4 月間密集犯多次
    竊盜犯行，其行為實不足取，被告所竊得財物之價值雖非甚
    鉅，惟其迄今未賠償被害人，其以毀損被害人車門玻璃方式
    為犯罪事實(二)之犯行，於偵查中復否認曾為犯罪事實(二)之犯
    罪，並考量被告犯罪之手段及其犯後坦承犯行等情狀，另參
    考檢察官求刑之意見（本院卷第19頁背面），分別就犯罪事
    實(一)、(三)部分各量處有期徒刑4 月，就犯罪事實(二)部分量處
    有期徒刑7月，並定應執行刑。
據上論斷，應依刑事訴訟法第273 條之1 第1 項、第299 條第1
項前段、第310 條之2 、第454 條第2 項，刑法第320 條第1 項
、第51條第5款，刑法施行法第1條之1，判決如主文。
本案經檢察官乙○○到庭執行職務。
中    華    民    國    99    年    7     月    30    日
                  刑事第十庭    法  官  蔡書瑜
以上正本證明與原本無異。
如不服本判決應於收受送達後10日內向本院提出上訴書狀，並應
敘述具體理由；如未敘述上訴理由者，應於上訴期間屆滿後20日
內向本院補提理由書（均須按他造當事人之人數附繕本）「切勿
逕送上級法院」。
中    華    民    國    99    年    7     月    30    日
                                 書記官  楊明月
附錄：論罪法條
中華民國刑法第320條第1項
意圖為自己或第三人不法之所有，而竊取他人之動產者，為竊盜
罪，處5 年以下有期徒刑、拘役或 5 百元以下罰金。
附件：
臺灣高雄地方法院檢察署檢察官起訴書
                                     99年度偵字第11823號
                                     99年度偵字第17049號
    被      告  丙○○  男  26歲（民國○○年○月○○日生）
                        住高雄市○○區○○路263號6樓之1
                        （另案在押）
                        國民身分證統一編號：Ｚ000000000號
上列被告因竊盜案件，已經偵查終結，認應該提起公訴，茲將犯
罪事實及證據並所犯法條分敘如下：
        犯罪事實
一、丙○○意圖為自己不法之所有，分別為下列行為：
  (一)於民國99年3 月3 日17時30分許，騎乘向不知情友人李建智
    借用之車牌號碼073-EUX 號重型機車，行經高雄市○○區○○街與永靖街交岔口，見戊○○所駕駛之車牌號碼YS-9136
    號自用小客車停放在路邊、後行李箱未關，認有機可乘，遂
    徒手竊取戊○○所有之背包1 個（內有國民身分證1 張、中
    國信託商業銀行信用卡1 張、NOKIA 牌行動電話1 支、捷運
    儲值卡1 張、鑰匙2 串及現金約新臺幣【下同】2,000 元）
    ，得手後逃逸，惟其身影已為監視錄影器所攝錄。
  (二)復於同日19時30分至20時之間，騎乘上開機車行經高雄市○○○路263 號前，見車牌號碼1112-US 號自用小客車停放在
    路邊，遂以不詳方法破壞該車右前座車門玻璃（毀損玻璃部
    分未據告訴）後，徒手竊取己○○置在該車右前座之公司資
    料1 批、SonyEricsson牌行動電話1 支、現金約5,000 元得
    手，適為王玉鳳目擊行竊過程。
  (三)又於99年4 月13日10時40分許，騎乘竊取而來之車牌號碼
    923-CCZ 號重型機車（竊取機車部分現另案由臺灣高雄地方
    法院審理中），行經高雄市○○區○○路77號彩券行前，利
    用丁○○購買彩券、疏於防備之機會，徒手竊取丁○○置於
    機車腳踏板上之黑色手提包1 個（內有公司文件資料及汽車
    行車執照1 張），得手後逃逸，惟其身影已為監視錄影器所
    攝錄。
  嗣經戊○○、己○○、丁○○報警處理，為警循線查獲上情。
二、案經高雄市政府警察局苓雅分局移送偵辦。
        證據並所犯法條
一、證據清單及待證事實
┌──┬──────────┬─────────────┐
│編號│證據方法            │待證事實                  │
├──┼──────────┼─────────────┤
│ 1  │被告丙○○之供述    │(1)坦承犯罪事實欄一(一)、(三)之│
│    │                    │  竊盜犯行。              │
│    │                    │(2)否認犯罪事實欄一(二)之犯行│
│    │                    │  ，辯稱：當日確有騎乘機車│
│    │                    │  行經高雄市○○○路263 號│
│    │                    │  前，但並未敲破車窗竊取財│
│    │                    │  物云云，惟此有證人王玉鳳│
│    │                    │  證述、被害人己○○指述明│
│    │                    │  確，被告所辯僅係事後圖飾│
│    │                    │  之詞。                  │
├──┼──────────┼─────────────┤
│ 2  │(1)被害人戊○○於警詢│(1)犯罪事實欄一(一)：被害人劉│
│    │  時之指述          │  秀珠於上開時、地，確有背│
│    │(2)被害人己○○於警詢│  包1 個（內有國民身分證1 │
│    │  時之指述          │  張、中國信託商業銀行信用│
│    │(3)被害人丁○○於警詢│  卡1 張、NOKIA 牌行動電話│
│    │  時之指述          │  1 支、捷運儲值卡1 張、鑰│
│    │                    │  匙2 串及現金約2,000 元）│
│    │                    │  遭竊之事實。            │
│    │                    │(2)犯罪事實欄一(二)：被害人蔡│
│    │                    │  宥甯於上開時、地，確有公│
│    │                    │  司資料1 批、SonyEricsson│
│    │                    │  牌行動電話1 支、現金約  │
│    │                    │  5,000 元遭竊之事實。    │
│    │                    │(3)犯罪事實欄一(三)：被害人馮│
│    │                    │  子銘於上開時、地，確有黑│
│    │                    │  色手提包1 個（內有公司文│
│    │                    │  件資料及汽車行車執照1 張│
│    │                    │  ）遭竊之事實。          │
├──┼──────────┼─────────────┤
│ 3  │證人王玉鳳於警詢時及│證明99年3 月3 日19時45分許│
│    │偵查中之證述        │，在高雄市○○路與光華路交│
│    │                    │岔口震旦行前，見被告丙○○│
│    │                    │騎乘車牌號碼073-EUX 號重型│
│    │                    │機車、停在車牌號碼1112-US │
│    │                    │號自用小客車右側，自該車副│
│    │                    │駕駛座車窗伸手竊取車內黑色│
│    │                    │包包，得手後隨即逃逸。    │
├──┼──────────┼─────────────┤
│ 4  │(1)證人李建智於警詢時│99年3 月3 日17時許，被告程│
│    │  之證述            │瑞銘向李建智借用車牌號碼  │
│    │(2)車牌號碼073-EUX 號│073-EUX 號重型機車之事實。│
│    │  重型機車之車籍查詢│                          │
│    │  - 基本資料1 張    │                          │
├──┼──────────┼─────────────┤
│ 5  │(1)犯罪事實欄一(一)：監│(1)佐證犯罪事實欄一(一)之犯罪│
│    │  視錄影器翻攝照片2 │  事實。                  │
│    │  張                │(2)犯罪事實欄一(二)：證人王玉│
│    │(2)犯罪事實欄一(二)：監│  鳳指認被告丙○○及其所騎│
│    │  視錄影器翻攝照片2 │  乘之機車。              │
│    │  張                │(3)佐證犯罪事實欄一(三)之犯罪│
│    │(3)犯罪事實欄一(三)：監│  事實。                  │
│    │  視錄影器翻攝照片5 │                          │
│    │  張                │                          │
└──┴──────────┴─────────────┘
二、核被告丙○○所為，係犯刑法第320 條第1 項之竊盜罪嫌。
    被告上開3 次犯行，犯意個別，行為互殊，請予以分論併罰
    。
三、依刑事訴訟法第251 條第1 項提起公訴。
        此  致
臺灣高雄地方法院
中    華    民    國    99    年    6     月    5     日
                              檢  察  官  甲  ○  ○

司法院資訊處製作；財團法人民間司法改革基金會備份。
